最　高　行　政　法　院　裁　定
　　　　　　　　　　　　　　　　　　 96年度裁字第01008號
上　訴　人　甲○○○
訴訟代理人　丁○○
參　加　人　丙○○
被 上訴 人　新竹縣政府
代　表　人　乙○○
上列當事人間因土地徵收補償事件，上訴人對於中華民國95年2
月27日臺北高等行政法院95年度簡字第126號判決，提起上訴，
本院裁定如下：
　　主  文
上訴駁回。
上訴審訴訟費用由上訴人負擔。
　　理  由
一、按對於適用簡易程序之裁判提起上訴或抗告，須經本院許可
    ，且該許可以訴訟事件所涉及之法律見解具有原則性者為限
    ，行政訴訟法第235條定有明文。
二、原審以：被上訴人前為辦理竹北市豆子埔溪整治工程，需用
    上訴人所有坐落新竹縣竹北市○○○段273之134地號土地（
    下稱系爭土地）等45筆土地，於80年4月24日報准徵收，並
    於80年5月13日起至80年6月12日止辦理徵收公告，公告期滿
    ，因上訴人拒領補償費，被上訴人乃依土地法第237條第1項
    第1款規定，於86年7月將扣除土地增值稅後之徵收補償費餘
    額新臺幣（下同）61,244元提存於臺灣新竹地方法院提存所
    等情，有該等函文、區段徵收土地清冊、提存書等件影本附
    卷可稽，核無不合。上訴人雖曾主張本件土地徵收已失合法
    性而無效云云，然未舉證以實其說，且與其請求給付土地徵
    收補償費之主張，相互矛盾，為不足採。又提存具有清償之
    效力，則依土地法第235條之規定，系爭土地所有權人即上
    訴人對於系爭土地之權利義務已隨之終止。嗣被上訴人再奉
    行政院87年10月21日台（87）內地字第8710315號函核准辦
    理新竹縣縣治遷建第2期區段徵收，系爭土地亦列為該區段
    徵收之範圍，並於88年2月28日辦理公告徵收，有該等函文
    、公告、區段徵收土地清冊影本附卷可證；惟依當時情形以
    觀，上訴人已非系爭土地所有權人，自無權再請求發給系爭
    土地之徵收補償費。是上訴人請求被上訴人應發給系爭土地
    徵收補償費4成之獎勵金195,840元云云，核屬無據等詞，為
    判斷基礎，因而駁回上訴人於原審之訴。
三、本件上訴意旨略以：參照土地法第233條及司法院釋字第425
    號解釋意旨、行政程序法第111條規定，被上訴人於80年4月
    起辦理徵收系爭土地及相鄰其他土地，因其他土地所有權人
    抗爭，無法完成施工；且本件徵收土地之補償金，遲至86年
    7月始辦理提存，土地徵收即失其合法性，依法此行政處分
    為無效，原審未予斟酌，實有不適用法規或適用不當之違誤
    。被上訴人於88年2月又公告新竹縣縣治遷建第2期區段徵收
    ，並將上訴人系爭土地納入其規劃，顯係因前開徵收無效後
    ，所作之非法行為。又被上訴人既於86年4月20日起至87年
    10月19日止，就系爭土地為禁止土地分割、移轉及設定負擔
    之行政處分，其竟於87年4月28日片面將系爭土地移轉登記
    為新竹縣所有，應已侵害上訴人權益，違反誠實信用原則、
    社會公義原則等語。經核上訴人所述，無非係就系爭土地之
    第1次徵收處分之效力，及系爭土地登記為新竹縣所有等事
    項為爭執，與本件上訴人所為給付金錢之請求應否准許並無
    直接關連，難認本件有所涉及之法律見解，具有原則上之重
    要情事，上訴人提起上訴，不合首揭規定，不應許可，其上
    訴難謂合法，應予駁回。
四、依行政訴訟法第249條第1項前段、第104條、民事訴訟法第
    95條、第78條，裁定如主文。
中　　華　　民　　國　　96　　年　　5　　 月　　11　　日
                  第二庭審判長法  官　鄭　淑　貞
                              法  官  黃　合　文
                              法  官　吳　明　鴻
                              法  官　鄭　小　康
                              法  官　帥　嘉　寶
以  上  正  本  證  明  與  原  本  無  異
中　　華　　民　　國　　96　　年　　5　　 月　　14　　日
　　　　　　　　　　　　　　　書記官　阮　桂　芬
